臺灣臺中地方法院宣示判決筆錄　　　　　94年度易字第325號
　　公　訴　人　臺灣臺中地方法院檢察署檢察官
　　被　　　告　乙○○
　　選任辯護人　張慶宗律師
　　　　　　　　張志新律師
上列被告因違反公平交易法等案件，經檢察官提起公訴（九十三
年度偵字第二七０六號）及移送併案審理（九十四年度偵字第三
六一五號），於中華民國九十四年八月四日下午四時，在本院第
十四法庭宣示判決，出席職員如下：
審判長起立朗讀判決主文、犯罪事實要旨、處罰條文及告以上訴
限制、期間並提出上訴狀之法院，且諭知記載其內容：
一、主  文：
    乙○○連續意圖為自己不法所有，以詐術使人將本人之物交
    付，處有期徒刑伍月，如易科罰金，以參佰元折算壹日。
二、犯罪事實要旨：
    乙○○、戊○○（另經本院判處有期徒刑三月）、甲○○（
    待通緝到案後另行審結）三人，於民國九十一年三月五日在
    臺中市西屯區○○○路○段九號八樓共同設立「己○○○○
    子股份有限公司」（下稱己○○○○子公司），產銷「電子
    飛鏢機」商品，由甲○○擔任董事長、乙○○擔任董事，負
    責實際經營業務、戊○○則擔任業務總裁，負責該公司之電
    子飛鏢機之業務推展及獎金分配制度之說明事宜。自九十一
    年四月起，至同年七月止，陸續在臺中、新竹等地設立代銷
    處，以與業務員簽訂代銷契約模式代理經銷推展電子飛鏢機
    ，每臺售價新臺幣（下同）八八０００元；所採取之「銷售
    」方式以多層次傳銷制度為之；其所用之多層次傳銷制度內
    容為：進入該公司之業務員至少先購買售價為八八０００元
    飛鏢機一台後，並成為該公司加入會員，取得銷售、推廣飛
    鏢機及介紹他人加入，並領取獎勵金之權利；而會員購買電
    子發鏢機時，須同時填具「委任契約書」委託「盈豐物業管
    理股份有限公司」（下稱盈豐公司）負責飛鏢機之放臺、設
    點、保管及營業收款業務，將電子飛鏢機擺設於咖啡廳、Ｐ
    ＵＢ等場所供人遊戲營利。而乙○○、戊○○、甲○○三人
    共同經營之己○○○○子公司所訂之飛鏢機收益分配辦法及
    飛鏢機營業收益分配制度，其飛鏢機之收益分配辦法則是區
    分為「收益分配一」、「收入分配二」、「委任獎勵」等項
    。凡加入會員者，均得參與分配「收益分配一」獎金、「收
    入分配二」獎金。若再介紹他人（包括介紹自己）購買者，
    另可領「委任獎勵」金。會員每購買一臺電子飛鏢機，即依
    加入順序取得一個「委任序號」，獲得「委任序號」者方得
    參與排序組織，所有會員均隸屬同一組織，以三矩陣分層，
    由上而下、由左而右排列，其中「收益分配一」共分四層，
    每層委任序號以三的倍數成長計算層數，當累積委任序號三
    、九二七、八一號共四層，完成各層之獎金分別為第一層可
    領每臺二０００元獎金、第二層可領每臺一０００元獎金、
    第三層可領每臺二七００元獎金、第四層可領每臺一０一０
    元獎金，四層皆完成者累積最多可領一七００００元；「收
    益分配二」與「收益分配一」同時獲領，「收益分配二」共
    分一０層，每層每臺發放一００元獎金，依委任序號之三的
    倍數累積發放，即當序號累積三、九、二七、八一、二四三
    、七二九、二一八七、六五六一、一九六八三、五九０四九
    號時，得依次獲領每臺一００元之獎金，累積最多可領00
    00000元；「委任獎勵」則係指會員再介紹他人（包括
    自己）購買電子飛鏢機始得領取之獎金，亦分為十層，每層
    每臺發放一００元，當序號累積至三、九、二七、八一、二
    四三、七二九、二一八七、六五六一、一九六八三、五九０
    四九號時，依次獲領，最高亦可領0000000元。飛鏢
    機營業收益分配制度為：飛鏢機每月放臺總營業收益，提撥
    二十％，依委任序號由下往上，由後往前，共四層分紅，分
    別為「提撥數額」之六五％、二０％、一０％、五％，依序
    號發放予會員。乙○○、戊○○、甲○○三人所共同經營之
    己○○○○子公司以上述多層次傳銷方式，自九十一年四月
    起，至同年七月止，經由其公司臺中、新竹、苗栗代銷處之
    業務代表林忠村、丁○○、陳月麗、王惠瑜、邱琪瑄等人銷
    售電子飛鏢機共約八七０臺，機臺完成放臺營業者僅約半數
    ，但「委任序號」已發展至一九００餘號（其中一０００餘
    號係己○○○○子公司為提升業績、吸引人員加入而認購）
    ，該公司並已核發「收益分配一」00000000元，「
    收入分配二」0000000元，「委任獎勵」00000
    00元，共計發放00000000元獎金。而飛鏢機實際
    營業收益僅發放四七九九００元，目前完成「收益分配一」
    四層者約五０至六０人，至「收益分配二」、「委任獎勵」
    則無人完成，僅至第六層（七二九號）。嗣經行政院公平交
    易委員會發現此情調查結果，認該己○○○○子公司從事多
    層次傳銷行為，未依法向該會報備，且該公司之參加人取得
    佣金、獎金或其他經濟利益，主要基於介紹他人加入，而非
    基於其所推廣、銷售商品或勞務之合理市價；違反公平交易
    法之規定，於九十三年一月五日，以該會（九三）公處字第
    ０九三００二號處以己○○○○子公司甲○○000000
    0元罰鍰在案。又乙○○明知市場對於飛鏢機之容納有限，
    如依其無限制之出售電子飛鏢機經營方式，勢將至無利益可
    分配予購買之投資者之境地，其竟仍基於意圖為自己不法所
    有之概括犯意，自九十一年三月間起，透過各地經銷商以上
    方式大量出售電子飛鏢機，至庚○○及丙○○陷於錯誤，分
    別購買四十五臺及十六臺，並委任盈豐公司營業，嗣於九十
    一年十月間，終因現有市場無法儘予容納已出售之電子飛鏢
    機，導致盈豐公司無以為繼而停止營業，乙○○亦無法提供
    或返還電子飛鏢機予庚○○及丙○○。
三、處罰條文：
    刑法第三百三十九條第一項、公平交易法第三十五條第二項
    。
四、協商判決除有刑事訴訟法第四百五十五條之四第一項第一款
    於本訊問程序終結前由意志者；第四款被告所犯之罪非第四
    百五十五條之二第一項所定得聲請以協商判決者；第六款被
    告有其他較重之裁判上一罪之犯罪事實者；第七款法院認應
    諭知免刑或免訴、不受理者情形之一，及違反同條第二項「
    法院應於協商合意範圍內為判決；法院為協商判決所科之刑
    ，以宣告緩刑或二年以下有期徒刑、拘役或罰金為限」之規
    定者外，不得上訴。
五、如有上開可得上訴情形，得自收受宣示判決筆錄送達之日起
    十日內，向本院提出上訴書狀，上訴於第二審法院。
中    華    民    國    94    年    8     月    4     日
                      臺灣臺中地方法院刑事第十四庭
                                     書記官 張雅如
                               審判長法  官 楊真明
以上正本與原本無異。
                                     書記官 張雅如
中    華    民    國    94    年    8     月    4     日
